# 与收益相关的政府补助需要进递延收益，其现金流应该在经营活动还是筹资活动？

提问人：洛茜茜 时间：2016-12-26 16:05:40
与收益相关的政府补助需要进递延收益，其现金流应该在经营活动还是筹资活动？ 单位收到政府给的 500 万政府补助，政府明确此补助用于扶持企业A项目的研究开发，应该算是与收益相关的政府补助吧，且此项目目前预计需要 10 年的研究开发时间，想问收到此补助时现金流应该进经营活动还是筹资活动呢

回答人：chenyiwei
一般原则是：收到与收益相关的政府补助对应的现金流计入经营活动，收到与资产相关的政府补助对应的现金流计入筹资活动。但如果出现如主帖所述的极端情形，递延收益的结转期限较长，事实上也形成了可供企业长期使用的资金，只不过这些资金的运用不形成长期资产，则也可以接受将补助款在收到时计入筹资活动现金流的处理。但这样的情况应当是很罕见的。